【裁判字號】    92,裁,727
【裁判日期】    920605
【裁判案由】    商標評定
【裁判全文】
最  高  行  政  法  院  裁  定                    九十二年度裁字第七二七號
    抗  告  人  竣盟工業股份有限公司
    代  表  人  甲○○
    訴訟代理人  蘇誌明律師
    相  對  人  經濟部智慧財產局
    代  表  人  蔡練生
右抗告人因與相對人經濟部智慧財產局間商標評定事件，對於中華民國九十一年四月
二十三日臺北高等行政法院九十年度訴字第四五一五號裁定提起抗告，本院裁定如左
︰
    主  文
抗告駁回。
抗告訴訟費用由抗告人負擔。
    理  由
一、按抗告法院認抗告為不合法或無理由者，應為駁回抗告之裁定，行政訴訟法第二
    百七十二條準用民事訴訟法第四百九十二條第一項定有明文。次按「訴願之提起
    ，應自行政處分達到或公告期滿之次日起三十日內為之。」、「訴願事件有左列
    各款情形之一者，應為不受理之決定：．．．二、提起訴願逾法定期間或未於第
    五十七條但書所定期間內補送訴願書者。」、「原告之訴，有左列各款情形之一
    者，行政法院應以裁定駁回之。但其情形可以補正者，審判長應定期間先命補正
    ：．．．十、起訴不合程式或不備其他要件者。」訴願法第十四條第一項、第七
    十七條第二款及行政訴訟法第一百零七條第一項第十款亦分別定有明文。
二、查本件抗告人因商標評定事件，係於民國九十年一月三十一日收受相對人之九十
    年一月二十九日（九○）智商○七二○字第九○○○○六八二七號商標評定書，
    此有掛號郵件收件回執影本附於原審卷可稽。計其提起訴願之期間，應自九十年
    二月一日起算，扣除在途期間三日，至九十年三月五日（星期一）即已屆滿。抗
    告人遲至九十年三月九日始向相對人提起訴願，此有蓋相對人收文日期章之訴願
    書附於訴願卷可按，原審以訴願決定雖未以其訴願已逾法定不變期間，不予受理
    ，惟抗告人對之提起行政訴訟，顯非合法，而其情形又不可以補正，因予裁定駁
    回抗告人之訴。本院經核原裁定並無不合。抗告意旨仍執詞主張相對人所寄發之
    商標評定書，係於九十年一月三十一日付郵寄交抗告人之商標代理人曾文進，惟
    收件人為「菁英會計事務所」，並非曾文進本人，尚不生合法送達之效力，其提
    起本件訴願，並未逾期云云，指摘原裁定不當。惟查桃園縣龜山鄉○○路○段八
    十二號三樓「菁英會計事務所」係抗告人之商標代理人曾文進之事務所，本件送
    達尚難謂不生合法送達之效力。況查相對人八十九年三月十六日（八九）智商○
    九四一字第八九○○一六七七九號所為申請不成立之商標評定書，亦係送達桃園
    縣龜山鄉○○路○段八十二號三樓「菁英會計事務所」，此有掛號郵件收件回執
    影本附於原處分卷可稽，抗告人就此並未聲明異議或聲請更正。綜上，抗告難認
    有理由，應予駁回。
三、依行政訴訟法第二百七十二條、第一百零四條、民事訴訟法第四百九十二條第一
    項、第九十五條、第七十八條，裁定如主文。
中    華    民    國    九十二      年      六        月      五        日
                    最 高 行 政 法 院  第 五 庭
                                審 判 長 法  官      徐  樹  海
                                         法  官      鄭  淑  貞
                                         法  官      林  家  惠
                                         法  官      黃  璽  君
                                         法  官      林  茂  權
右  正  本  證  明  與  原  本  無  異
                                         法院書記官  王  褔  瀛
中    華    民    國    九十二      年      六        月      五        日


司法院資訊處製作；財團法人民間司法改革基金會備份。
